Inventaris van het archief van de Gouverneur van de Nederlandse Antillen (militaire zaken), 1930-1957
Nationaal Archief, Den Haag
Gouverneur van de Nederlandse Antillen betreffende Militaire Zaken
Gouverneur Ned. Antillen
1930-1957
B26538
1.10 meter; 94 inventarisnummers.
Nationaal Archief, Den Haag
Ministerie van Binnenlandse Zaken, Gouverneur van de Nederlandse Antillen betreffende militaire zaken 1930-1957
De stukken betreffen koninkrijkstaken van de Gouverneur van de Nederlandse Antillen gedurende de periode 1930 tot 1957 op het gebied van koninkrijksrelaties, protocol en ceremonieel en defensieaangelegenheden. De stukken betreffen het defensiebeleid, gebouwen, terreinen en materieel, voorts militair personeel, financiën, manoeuvres en de inlichtingendiensten.
Archiefvorming
Geschiedenis van de archiefvormer
De eilanden die thans de Nederlandse Antillen vormen werden aan het einde van de 15de eeuw ontdekt door de Spanjaarden. Tussen 1631 en 1640 nam de West-Indische Compagnie bezit van deze eilanden. Tot 1848 werden de eilanden samen met Suriname bestuurd door het Gouvernement-Generaal der Nederlandse West-Indische bezittingen. Vanaf 1645 vormen de eilanden een afzonderlijk Gouvernement genoemd naar het hoofdeiland Curaçao. Hoogste gezagdrager in deze kolonie was de gouverneur. Vanaf 1865 werd krachtens een nieuw Regeringsreglement de gouverneur bijgestaan door de Koloniale Raad.
Wet op de staatsinrichting van Curaçao, Reglement op het beleid van de regering in de kolonie Curaçao, 31 mei 1865, no. 56
De leden van deze raad werden door de Koning benoemd en hadden alleen een adviserende bevoegdheid.
In 1936 werd de Staatsregeling opnieuw aangepast.
Wet op de staatsinrichting van Curaçao, Herziening van het Reglement op het beleid van de regering in de kolonie Curaçao, 23 april 1936, no. 903.
Hiermee werd het einde van het koloniale tijdperk ingeluid. In 1948 werd de naam van het Gouvernement van Curaçao veranderd in Gouvernement van de Nederlandse Antillen. Zoveel als mogelijk werden verantwoordelijkheden overgedragen aan organen van de Nederlandse Antillen. Een tijdelijke regeling vooruitlopend op de geheel nieuwe rechtsorde werd van kracht vanaf 1950/1951: de Interim-regeling.
De Interim-regeling van de Nederlandse Antillen kwam in september 1950 tot stand, PB 109 en trad in werking op 7 februari 1951
Deze regeling was de basis voor een eigen regering van de Nederlandse Antillen die verantwoording schuldig is aan de door het volk gekozen Staten van de Nederlandse Antillen. Uiteindelijk kreeg dit zijn beslag op 29 maart 1955 in een nieuwe Staatsregeling.
Staatsregeling van de Nederlandse Antillen, 29 maart 1955, Stb. 136
Tegelijkertijd was men in 1948 begonnen met de voorbereiding van het Statuut voor het Koninkrijk der Nederlanden. Dit Statuut kwam na twee Ronde Tafel Conferenties in 1948 en 1952 uiteindelijk in 1954 tot stand.
Statuut voor het Koninkrijk der Nederlanden, 28 oktober 1954, Stb. 503
In dit Statuut werden de nieuwe verhoudingen tussen de koninkrijksdelen vastgelegd.
Met het vaststellen van het Reglement op het beleid van de regering in de kolonie Curaçao, Stb. 1865 no. 56 werden de taken en bevoegdheden van de gouverneur vastgelegd. De gouverneur bestuurde, met inachtneming van de voorschriften van deze wet, in naam en als vertegenwoordiger van de Kroon de kolonie en was bekleed met de uitvoerende macht. Tevens had de gouverneur het opperbevel over de in de kolonie aanwezige strijdkrachten, en kon daarover beschikken in het belang van de kolonie ten tijde van oorlog en vrede (artikel 29 e.v.).
Wet op de staatsinrichting van Curaçao, Reglement op het beleid van de regering in de kolonie Curaçao, 31 mei 1865, no. 56.
Met het vaststellen van de Staatsregeling van 1936 werd de bevoegdheid van de gouverneur nog verder uitgebreid door het terugtreden van Nederlandse organen (artikel 29).
Wet op de staatsinrichting van Curaçao, Herziening van het Reglement op het beleid van de regering in de kolonie Curaçao, 23 april 1936, no. 903.
De Staten van Curaçao werden een onafhankelijk vertegenwoordigend lichaam met medewetgevende bevoegdheid. Een politieke verantwoordelijkheid van de uitvoerende macht aan de Staten voor het gevoerde beleid werd echter niet ingevoerd.
Memorie van Toelichting Herziening van het Reglement op het Beleid der Regering in de kolonie Curaçao (wetsontwerp II) en in de kolonie Suriname (wetsontwerp I), Zitting 1934-1935, 198. PB 1936, 105, Wet op de Staatsinrichting van Curaçao.
Door de invoering van de Interim-regeling van 1951 werd een duidelijke scheiding aangebracht in de functies die de gouverneur diende te vervullen.
Als hoofd van de Landsregering oefende de gouverneur de macht uit onder verantwoordelijkheid van de ministers, die weer verantwoording schuldig waren aan de Staten van de Nederlandse Antillen. Als plaatsvervanger van de Kroon en orgaan van het Koninkrijk is de gouverneur verantwoording schuldig aan de regering van het Koninkrijk.
Met het Reglement van de Gouverneur van de Nederlandse Antillen van 1955, Stb. 137 werd de nieuwe indeling van de bevoegdheden vastgelegd.
Geschiedenis van het archiefbeheer
Oorspronkelijk berustte het archief, dat in zijn geheel betrekking heeft op militaire zaken, bij het Ministerie van Defensie. In 1997 werd het overgedragen aan het Kabinet van Nederlands-Antilliaanse en Arubaanse Zaken en toegevoegd aan het eigen archief.
Verklaring van overbrenging van archief van het Ministerie van Defensie naar het Kabinet voor Nederlands-Antilliaanse en Arubaanse Zaken, 16 juli 1997.
Onduidelijk is waar de onderdelen van het archief van de gouverneur inzake de andere taken die deze uitoefende zich bevinden. Het in deze inventaris geïnventariseerde archief bestaat deels uit archief van de gouverneur en deels uit dat van zijn adjudant.
In 1999 werd het archief van het Kabinet van Nederlands-Antilliaanse en Arubaanse Zaken voor bewerking overgebracht naar de CAS te Winschoten. Het archief was afkomstig uit de archiefruimte van het Kabinet van Nederlands-Antilliaanse en Arubaanse Zaken, Herengracht 17 te Den Haag. Tijdens de bewerking van dit archief is het gedeelte van de gouverneur afgezonderd.
De verwerving van het archief
Overbrenging van een overheidsarchief
Inhoud en structuur van het archief
2.04
Aanwijzingen voor de gebruiker
Openbaarheidsbeperkingen
Volledig openbaar.
Materiële beperkingen
Aanvraaginstructie
Openbare archiefstukken kunnen online worden aangevraagd en gereserveerd. U kunt dit ook via de terminals in de studiezaal van het Nationaal Archief doen. Om te kunnen reserveren dient u de volgende stappen te volgen:
U maakt een profiel aan op www.gahetna.nl, en logt vervolgens in
Via de archiefinventaris (alleen de beschrijvingen met rode nummers) selecteert u het gewenste archiefstuk door op de knop 'Reserveren' te klikken
In het volgende scherm geeft u aan op welke dag u het archiefstuk wilt inzien
Indien u zich bevindt in de studiezaal en een tafelnummer heeft ontvangen kunt u dit nummer vermelden. Als u geen tafelnummer heeft kunt u tafelnummer 777 laten staan
Vervolgens bevestigt u uw reservering door deze te versturen.
Verwant materiaal
Beschikbaarheid van kopieën
Publicaties
Geschiedenis van de Antillen: Aruba, Bonaire, Curaçao, Saba, Sint Eustatius, Sint Maarten. Redactie: Leo Dalhuisen, Ronald Donk, Rosemarijn Hoefte en Frans Steegh. Zutphen: Walburg Pers, 1997
Kabinet van de Gouverneur van de Nederlandse Antillen (1949)1951-1990, het archief. M.W.M.M. Gruythuysen en G.M. Keijzer-Baldé. Centraal Historisch Archief, Latèrnu nummer 18. Den Haag: Lakerveld BV, 1998
Staatsalmanak voor het Koninkrijk der Nederlanden. 1930-1957
Verklaring van overbrenging van archief van het Ministerie van Defensie naar het Kabinet voor Nederlands-Antilliaanse en Arubaanse Zaken, 16 juli 1997
Wet op de staatsinrichting van Curaçao, Reglement op het beleid van de regering in de kolonie Curaçao Stb. 1865 no. 56
Wet op de staatsinrichting van Curaçao, Herziening van het Reglement op het beleid van de regering in de kolonie Curaçao, Stb. 1936 no. 903
Grote Winkler Prins, encyclopedie in 26 delen
Beschrijving van de series en archiefbestanddelen
- KONINKRIJKSRELATIES, A.
  - Brief van de gouverneur aan de minister van Koloniën betreffende de stemmingen en stromingen onder de bevolking van Curaçao, 1933.; 1; 1 stuk
  - Brief van de gouverneur aan de voorzitter van de Regeringsraad inzake uitlatingen van een ambtenaar die lid is van de Nationale Volkspartij, met bijlagen, 1951.; 2; 1 omslag
  - Lijst van door de Algemeen Registrator aan het bureau van de gouverneur overgedragen dossiers, 1951.; 3; 1 stuk
- PROTOCOL EN CEREMONIEEL, B.
  - Protocolaire voorschriften voor diverse gelegenheden, 1937-1943.; 4; 1 omslag
  - Stukken betreffende de feestelijkheden in het kader van jubileum- en kroningsfeesten van 1948, 5; 1 omslag
  - Rapport van de afdeling Speciale Diensten van de Politie van Curaçao van een bezoek van de gouverneur aan de Dominicaanse Republiek, 1950.; 6; 1 stuk
  - Stukken betreffende de reisinstructie en het oefenschema voor Hr.Ms. "Willem van der Zaan" opgemaakt door de commandant Zeemacht Nederlandse Antillen met betrekking tot de reis van de gouverneur naar de Bovenwindse Eilanden, 1955.; 7; 1 omslag
- DEFENSIEAANGELEGENHEDEN, C.
  - Algemeen, C.1
    - Ingekomen en minuten van uitgaande stukken betreffende militaire aangelegenheden verzameld door het Bureau adjudant gouverneur, 1930-1932.; 8; 1 omslag
    - Ingekomen en minuten van uitgaande stukken, 1933-1939.; 9; 1 omslag
    - Ontvangen telegrammen houdende militaire mededelingen, 1945.; 10-11; 2 pakken
      - juni 1945, 10
      - nov. - dec. 1945, 11
    - Uitgaande telegrammen, over de periode juli - augustus, 1945.; 12; 1 pak
    - Ingekomen stukken van de commandant Landmacht Nederlandse Antillen, 1949-1951.; 13; 1 omslag
  - Defensiebeleid, C.2
    - Stukken betreffende de militaire voorbereidingen in geval van het uitbreken van de oorlog in het gebiedsdeel, 1938-1942.; 14; 1 omslag
    - Stukken betreffende de personele en materiële benodigdheden bij defensie in geval van oorlog, 1938-1943.; 15; 1 omslag
    - Rapporten van de Plaatselijk Militair Commandant over de verrichtingen van de detachementen mariniers te Curaçao en Aruba en verslagen van de Algemeen Militair Commandant over de defensie van Curaçao over de maanden december 1940 - vierde kwartaal 1941, 1939-1942.; 16; 1 omslag
    - Stukken betreffende militaire bewegingen van vreemde mogendheden in de regio, 1939-1948.; 17; 1 omslag
    - Stukken betreffende onderzoek naar de mogelijkheden om te komen tot een militaire vliegschool te Curaçao, 1940.; 18; 1 omslag
    - Stukken betreffende de aanwezigheid van Amerikaanse en Britse strijdkrachten op Curaçao, 1941-1946.; 19; 1 omslag
    - Verslagen van de oudst aanwezend zeeofficier betreffende de defensie van Curaçao, 1942.; 20; 1 omslag
    - Stukken betreffende behandeling van de reorganisatievoorstellen van de Landmacht voor het staatsdeel Curaçao, 1943-1946.; 21; 1 omslag
    - Stukken betreffende reorganisatie van de Koninklijke Marine en liquidatie van overtollige inrichtingen en voorraden van de Koninklijke Marine, 1946.; 22; 1 omslag
    - Stukken betreffende organisatie en formatie van de Landmacht Curaçao, 1946-1947.; 23; 1 pak
    - Stukken betreffende het bezoek van de Commissie van onderzoek naar de mogelijkheid marine-onderdelen permanent of tijdelijk in West-Indië te stationeren, 1947.; 24; 1 omslag
    - Nota van de commandant Landmacht Curaçao betreffende doelstellingen, richtlijnen en werkwijze van de Dienst voor Welzijn en Sociale Zorg, met geleidebrief, 1947.; 25; 1 omslag
    - Stukken betreffende de opheffing van het detachement Rijkstroepen op Bonaire, 1947-1949.; 26; 1 omslag
    - Stukken betreffende de militaire bevelsverhoudingen in het kader van de verdediging van de Nederlandse Antillen, 1947-1950.; 27; 1 omslag
    - Stukken betreffende procedures inzake vlootbezoeken van Belgische en Nederlandse marine-eenheden in de wederzijdse havens, 1949.; 28; 1 omslag
    - Stukken betreffende de maritieme verdediging van de Nederlandse Antillen, 1949-1950.; 29; 1 omslag
    - Stukken betreffende de mogelijke samenwerking met U.S.A., Caribbean Command, ten aanzien van de defensie van de Nederlandse Antillen, 1950.; 30; 1 omslag
    - Notulen van vergaderingen ter voorbereiding van een mobilisatieraad, met bijlagen, 1950.; 31; 1 omslag
    - Stukken betreffende de opheffing van de Landmacht Nederlandse Antillen en de commando-overdracht aan de Koninklijke Marine, 1951.; 32; 1 omslag
  - Gebouwen, terreinen en materieel, C.3
    - Rapporten van de Commissie ter bestudering van de bouw van permanente legeringsruimten voor de militairen op Curaçao en Aruba, 1940.; 33; 1 omslag
      Bevat blauwdrukken van het militaire kamp Suffisant
    - Rapport van de Gouvernements Accountantsdienst Curaçao betreffende aanschaffingen ten behoeve van de marinebasis Parera, met bijlagen, 1945.; 34; 1 omslag
    - Stukken betreffende het verzenden van wapens en munitie naar Nederland, 1946-1947.; 35; 1 omslag
    - Stukken betreffende grondoverdracht en uitbreiding van de marinebasis Parera, 1947-1950.; 36; 1 omslag
    - Stukken betreffende de overdracht van goederen en materieel bij de liquidatie van de Landmacht Nederlandse Antillen aan de Koninklijke Marine, 1950-1952.; 37; 1 omslag
  - Militair Personeel, C.4
    - Stukken betreffende de benodigde sterkte van mariniers en militaire politie op Curaçao en Aruba om de veiligheid te garanderen in gevallen van binnenlandse onlusten, 1932-1937.; 38; 1 omslag
    - Stukken betreffende het voorstel van de gouverneur aan de minister van Koloniën in het kader van de reorganisatie van de Militair Geneeskundige Dienst tot benoeming van de Gouvernements geneeskundige tot fungerend officier van gezondheid en het toekennen van een vaste toelage aan deze functionaris, 1938-1939.; 39; 1 omslag
    - Order no.1 1939 inzake geheimhouding van militaire aangelegenheden van de Plaatselijk Militair Commandant en Order van blijvende aard no. 10 inzake geheimhouding van militaire aangelegenheden van de Commandant van de Militaire en Burgerpolitie, met geleidebrief, 40; 1 omslag
    - Instructies van de algemeen militair commandant te Curaçao voor de commandanten van schepen en inrichtingen, 1940-1943.; 41; 1 omslag
    - Stukken betreffende het beschikbaar stellen van militair en burgerpersoneel voor de rehabilitatie van de olievelden en raffinaderijen in Nederlands Oost-Indië, 1942-1945.; 42; 1 omslag
    - Instructies voor de militaire tandarts, 1943.; 43; 1 omslag
    - Stukken betreffende het vaststellen en wijzigen van de instructie voor het hoofd van de Gouvernements code-dienst, 1943-1944.; 44; 1 omslag
    - Stukken betreffende het functioneren van Nederlandse militairen afkomstig uit Zuid-Afrika, 1943-1947.; 45; 1 omslag
    - Stukken betreffende de geestelijke verzorging van het militair personeel, 1943-1950.; 46; 1 omslag
    - Stukken betreffende onderzoek naar de vermindering van de militaire sterkte in de Nederlandse Antillen wegens het beschikbaar stellen van (KNIL-)personeel voor de bevrijding van Nederlands-Indië, 1944-1945.; 47; 1 omslag
    - Stukken betreffende de goedkeuring van de wijzigingen van de Regeling Burgerpersoneel, 1944-1947.; 48; 1 omslag
    - Stukken betreffende het vaststellen van verlofregelingen voor militair personeel van de zee- en landmacht, 1944-1948.; 49; 1 omslag
    - Sterktestaten van de strijdkrachten op de Nederlandse Antillen, met geleidebrieven, 1945-1951.; 50-51; 2 omslagen
      - 1945-1949, 50
      - 1949-1951, 51
    - Stukken betreffende opheffing van de functie algemeen militair commandant, 1947.; 52; 1 omslag
    - Stukken betreffende goedkeuring tot instelling van en benoeming in de functie van liaisonofficier tussen respectievelijk de zee- en landmacht in de Nederlandse Antillen en het Noord-Amerikaanse Unified Caribbean Command te Quarry Heights Canal Zone, 1947-1949.; 53; 1 omslag
    - Stukken betreffende het vaststellen van de instructies voor de commandant Landmacht staatsdeel Curaçao, 1947-1949.; 54; 1 omslag
    - Stukken betreffende aanvulling van personeel bij de Landmacht Curaçao, 1947-1950.; 55; 1 omslag
    - Stukken betreffende het stellen van voorwaarden tot het aannemen van Curaçaose vrijwilligers bij de Koninklijke Landmacht en de condities waaronder zij dienen, 1947-1950.; 56; 1 omslag
    - Stukken betreffende het vaststellen van de instructie voor de commandant Landmacht Nederlandse Antillen, 1948-1949.; 57; 1 omslag
    - Stukken betreffende werving en de mogelijkheden tot contractverlenging voor militair personeel, 1948-1950.; 58; 1 omslag
    - Stukken betreffende instemming en voordracht omtrent benoeming en ontslag van de commandant van de gezamenlijke landstrijdkrachten in de Nederlandse Antillen, 1948-1951.; 59; 1 omslag
    - Stukken betreffende het vaststellen van de Gouvernementsbeschikking no. 9570, houdende machtiging van de commandant Landmacht Nederlandse Antillen om rechtstreeks te corresponderen met het Ministerie van Overzeese Gebiedsdelen over niet-principiële militaire aangelegenheden, 1949.; 60; 1 omslag
    - Stukken betreffende verstrekking van ritueel bereid voedsel aan joodse militairen, 1949-1950.; 61; 1 omslag
    - Stukken betreffende de opheffing van de comptabele functie op Aruba en een wijziging inzake de indiening en verificatie van de maandelijkse militaire verantwoording van de Nederlandse Antillen door de comptabele op Curaçao, 1950.; 62; 1 omslag
    - Stukken betreffende voorschriften met betrekking tot de plichten en het gedrag van schildwachten in het openbaar, 1950.; 63; 1 omslag
    - Stukken betreffende voorstellen tot het komen van richtlijnen bij demobilisatie van gedetacheerde (onder-)officieren, 1950.; 64; 1 omslag
    - Stukken betreffende de aflossing van Landmachtpersoneel door mariniers en de verkoop van materieel in verband met de commando-overdracht, 1951.; 65; 1 omslag
    - Voorschriften van de commandant der Koninklijke Marine in de Nederlandse Antillen bestemd voor marinepersoneel, 1952-1957.; 66; 1 pak
  - Financiën, C.5
    - Stukken betreffende voorstellen tot wijziging van de betalingen aan marine personeel, 1932-1938.; 67; 1 omslag
    - Stukken betreffende het verlenen van machtiging aan de directeur van de Landsradio- en Telefoondienst tot de aanschaf van telefoonkabels ter verbinding van de kustbatterijen op Curaçao en Aruba, 1939-1940.; 68; 1 omslag
    - Stukken betreffende het vervoer van dienstplichtigen ten laste van het Rijk, 1939-1950.; 69; 1 omslag
    - Stukken betreffende het toekennen van vliegtoelagen aan marinepersoneel en personeel van de Landmacht, 1940.; 70; 1 omslag
    - Stukken betreffende de advisering inzake de toekenning van extra duurtetoeslag uitkeringen aan militair en burgerpersoneel, 1941-1949.; 71; 1 omslag
    - Stukken betreffende advisering inzake verrekening van gelden in Amerika verstrekt aan doorreizende of verblijfhoudende militairen behorende tot een der onderdelen op Curaçao, 1944.; 72; 1 omslag
    - Stukken betreffende het verlenen van machtiging aan de commandant Landmacht Curaçao tot aanschaf van goederen voor de Militair Geneeskundige Dienst, 1947.; 73; 1 omslag
    - Stukken betreffende de vrijgave van gelden van de Rijksbegroting voor de aanschaf van materialen, 1947-1949.; 74; 1 omslag
    - Stukken betreffende vrijdom van briefport voor militairen van de Koninklijke Marine in West-Indië, 1947-1949.; 75; 1 omslag
    - Stukken betreffende het verlenen van machtigingen aan de commandant Landmacht Nederlandse Antillen tot aanschaf van wapens en munitie, 1948.; 76; 1 omslag
    - Stukken betreffende advisering met betrekking tot wijziging van de berekening van de bezoldiging van gedetacheerde officieren, 1948-1949.; 77; 1 omslag
    - Stukken betreffende het verlenen van machtigingen aan de commandant Landmacht Nederlandse Antillen tot aanschaf van instructie materieel, 1948-1949.; 78; 1 omslag
    - Stukken betreffende verantwoording van de uitgaven van de Landmacht Nederlandse Antillen ten laste van de Rijksbegroting 1948, 1948-1949.; 79; 1 omslag
    - Stukken betreffende het machtigen van de commandant van de Landmacht Curaçao om over de op de Rijksbegroting toegestane credieten voor uitgaven van de Landmacht te beschikken, 1948-1950.; 80; 1 omslag
    - Stukken betreffende het tekort aan en slechte kwaliteit van woningen voor personeel van de Koninklijke Marine, 1949.; 81; 1 omslag
    - Stukken betreffende totstandkoming van de regeling tot huishuurvergoeding voor officieren en onderofficieren van de Landmacht Nederlandse Antillen, 1949.; 82; 1 omslag
    - Stukken betreffende herziening van de ontwerp-begroting voor het dienstjaar 1950, XIII-de Hoofdstuk van de Rijksbegroting, onderafdeling III, Landmacht Nederlandse Antillen, 1949-1950.; 83; 1 omslag
    - Stukken betreffende regeling van de vergoedingen bij verplaatsingen van personeel van de Landmacht Nederlandse Antillen, 1949-1950.; 84; 1 omslag
    - Stukken betreffende de financiële afwikkeling ten aanzien van de Landmacht Curaçao, 1951-1953.; 85; 1 omslag
  - Manoeuvres, C.6
    - Stukken betreffende de voorbereiding van bezoeken van Nederlandse marineschepen aan de Nederlandse Antillen, 1939-1949.; 86-88; 3 omslagen
      - Hr.Ms. "Johan Maurits van Nassau" 1939, 1946-1947, 86
      - Hr.Ms. "Van Speijk" 1947, 87
      - Hr.Ms. "Willem van der Zaan" 1949, 88
  - Inlichtingendiensten, C.7
    - Inlichtingenrapporten verkregen van en via het hoofd Militaire Inlichtingen Dienst Curaçao en de commandant der Koninklijke Marine in de Nederlandse Antillen, 1942-1943, 1949.; 89; 1 omslag
    - Stukken betreffende de mogelijke instelling van een marine-inlichtingendienst voor West-Indië, 1946-1951.; 90; 1 omslag
    - Stukken betreffende problemen rond de samenwerking van de verschillende inlichtingendiensten, 1947.; 91; 1 omslag
    - Richtlijnen van de commandant Landmacht Curaçao voor de Militaire Inlichtingendienst van de landmacht Curaçao, met geleidebrief, 1948.; 92; 1 omslag
    - Stukken betreffende het informeren van de minister van Overzeese Gebiedsdelen inzake het onderzoek naar organisatie, werkwijze en eventuele noden van de inlichtingendienst(en) in de Nederlandse Antillen, 1948-1949.; 93; 1 omslag
    - Maandrapporten van de Inlichtingendienst Landmacht Nederlandse Antillen, met geleidebrief, 1949-1950.; 94; 1 omslag